臺灣高雄地方法院刑事判決　　　　　　 94年度交訴字第155號
公　訴　人　臺灣高雄地方法院檢察署檢察官
被　　　告　戊○○
　　　　　　　　　　（現
上列被告因竊盜等案件，經檢察官提起公訴（94年度偵字第1828
0 、19098 號），經本院合議庭裁定由受命法官獨任進行簡式審
判程序後，判決如下：
    主  文
戊○○連續攜帶兇器竊盜，處有期徒刑壹年貳月。扣案之虎頭鉗
壹支、鐵鉗貳支、活動扳手壹支、自製萬能鎖壹支及十字型起子
參支，均沒收；又因過失傷害人，處有期徒刑貳月；又駕駛動力
交通工具肇事，致人受傷而逃逸，處有期徒刑捌月。應執行有期
徒刑壹年拾月。扣案之虎頭鉗壹支、鐵鉗貳支、活動扳手壹支、
自製萬能鎖壹支及十字型起子參支，均沒收。
    事  實
一、戊○○前因竊盜案件，於民國（下同）93年4 月22日經板橋
    地方法院以92年易字1737號裁判判決有期徒刑10月，緩刑3
    年確定，現仍於緩刑期間中，竟仍不知悔改，意圖為自己不
    法所有之概括犯意，竟攜帶可為兇器使用之虎頭鉗1支、鐵
    鉗2 支、活動扳手1 支、自製萬能鎖1 支及十字型起子3 支
    ，連續於附表編號1 至4 所示之時間，分別在附表編號1 至
    4 所示之地點，以如附表編號1 至4 所示之方法竊取如附表
    編號1 至4 所示之4 台自小客車，以作為代步工具，其中於
    附表編號2 之時間、地點，並竊取己○○車內手提包1 個（
    內含身份證、汽機車駕照、彰化銀行存摺、金融卡及郵局提
    款卡等物品）。
二、嗣戊○○於94年8 月30日14時50分許，駕駛竊得如附表編號
    4 所示之車牌號碼XG─6230號自小客車，自高雄市○○區○○路與翠華路口之「洲仔路停車場」欲駛出停車場時，適逢
    丙○○騎乘車號XZG ─482 號重型機車，由洲仔路東往西方
    向行駛於慢車道上，戊○○駕駛車輛欲由停車場轉入洲仔路
    行駛，理應汽車行駛時，駕駛人應注意車前狀況及兩車併行
    之間隔，並隨時採取必要之安全措施，且依當時行車狀況並
    無不能注意之情事，戊○○竟疏於注意駕駛XG─6230號自小
    客車車頭撞擊丙○○騎乘之XZG ─482 號機車車頭，致丙○○人車跌倒於地，受有右手臂及雙膝挫擦傷，戊○○明知自
    己駕駛車牌號碼XG─6230號自小客車肇事，致丙○○受傷，
    戊○○因駕駛贓車心虛，明知車禍肇事應留置現場並救護傷
    者，竟未下車查看，隨即倒車繼續轉向洲仔路由東往西方向
    駛離。
三、丙○○遂記下車號，報警處理，經警員曾智明於下班時間，
    在高雄市○○區○○路與文慈路口發現車號XG─6230號自小
    客車行蹤，遂加以跟蹤至新莊高中對面，發現戊○○正承前
    竊盜之概括犯意，於附表編號5 所示之時間、地點，以如附
    表編號5 所示之方法竊取車輛，但因車門門鎖被撬壞，車門
    無法開啟而未遂，戊○○又再承前概括犯意轉對附表編號6
    所示之車輛，以如附表編號6 所示之方法撬開如附表編號6
    所示之自小客車車門後尚未竊盜得手之際遭警方逮捕而未遂
    ，並當場扣得虎頭鉗1 支、鐵鉗2 支、活動扳手1 支、自製
    萬能鎖1 支及十字型起子3 支。
四、案經高雄市政府警察局左營分局移請臺灣高雄地方法院檢察
    署檢察官偵查起訴。
    理  由
一、前揭事實業據被告戊○○於本院審理時為有罪陳述，核與被
    害人庚○○、己○○、甲○○、溫慶宗、丁○○、乙○○、
    丙○○於警詢陳述相符，並有虎頭鉗1 支、鐵鉗2 支、活動
    扳手1 支、自製萬能鎖1 支及十字型起子3 支扣案可證，亦
    有道路交通事故現場圖、高雄市政府警察局交通大隊交通事
    故談話紀錄表、國軍左營醫院附設民眾診療服務處94年8 月
    30 日 診斷證明書影本及照片11張在卷可稽，是本件事證明
    確，被告犯行，堪予認定。
二、(一)查扣案之虎頭鉗1 支、鐵鉗2 支、活動扳手1 支、自製萬
    能鎖1 支及十字型起子3 支，均係金屬製品，質地堅硬，外
    型尖銳鋒利，客觀上均足以為殺傷人生命、身體之器械，顯
    係具有危險性之兇器。是核被告戊○○攜帶扣案器械竊竊盜
    如附表編號1 至4 所示自用小客車之行為，均係犯刑法第
    321 條第1 項第3 款之攜帶兇器竊盜罪；被告戊○○攜帶扣
    案器械竊盜如附表編號5 、6 所示自用小客車之行為，均係
    犯刑法第321 條第2 項、第1 項第3 款之攜帶兇器竊盜未遂
    罪。被告4 次攜帶兇器竊盜既遂、2 次竊盜兇器未遂之犯行
    ，時間緊接、犯罪方法相同，顯係基於概括犯意為之，應依
    連續犯之規定，論以較重之攜帶兇器竊盜既遂之一罪並加重
    其刑。(二)核被告駕駛XG─6230號自小客車過失致丙○○受有
    右手臂及雙膝挫擦傷之行為，係犯刑法第284 條第1 項前段
    之過失傷害罪。(三)核被告駕駛XG─6230號自小客車肇事，致
    丙○○受傷而未停車救護之行為，係犯刑法第185 條之4 肇
    事逃逸罪。(四)被告所犯上開3 罪，犯意各別，行為互異，罪
    名不同，應分論併罰之。(五)爰審酌被告因欠缺交通工具代步
    ，竟不顧被害人突然遭受財產損失之不便，且以撬開車門鎖
    頭及電門之方法竊取車輛，駕駛車輛又未盡注意義務致告訴
    人丙○○受有右手臂及雙膝挫擦傷之痛苦，肇事後又未停車
    救護傷者丙○○而逕自逃逸，使丙○○無法及時受救護而加
    劇傷勢，惟念及犯後坦承犯行，態度良好等一切情狀，分別
    量處如主文所示之刑，並定其應執行之刑。(五)扣案之虎頭鉗
    1 支、鐵鉗2 支、活動扳手1 支、自製萬能鎖1 支及十字型
    起子3 支，均係被告戊○○所有攜帶前往竊盜或預備竊盜如
    附表編號1 至6 所示自小客車之物，業據其供承在卷（見94
    年10月26日審判筆錄第4 頁），爰依刑法第38條第1 項第2
    款之規定宣告沒收。
據上論斷，應依刑事訴訟法第273 條之1 、第299 條第1 項前段
，刑法第56條、第321 條第1 項第3 款、第2 項、第284 條第1
項前段、第185 條之4 、第38條第1 項第2 款、第51條第5 款，
罰金罰鍰提高標準條例第1 條前段，判決如主文。
中　　華　　民　　國　　94　　年　　11　　月　　9 　　日
                  交通法庭  法　官  楊智守
以上證明與原本無異。
如不服本判決，應於判決送達後10日內，向本院提出上訴狀。
中　　華　　民　　國　　94　　年　　11　　月　　9 　　日
                            書記官  王美玲
附表
┌─┬───┬───┬────┬─────────┬───────┬──┐
│編│犯 罪 │被害人│犯罪地點│犯   罪  方    法 │竊  得 物  品 │備註│
│號│時 間 │      │        │                  │              │    │
├─┼───┼───┼────┼─────────┼───────┼──┤
│一│94年8 │庚○○│高雄市楠│被告因車門未上鎖，│US─1800號自小│94偵│
│  │月16日│      │梓區朝新│打開車門進入車內以│客車          │1909│
│  │14時許│      │路旁    │警詢卷附扣案工具照│              │8號 │
│  │      │      │        │片編號4 之扁型自製│              │    │
│  │      │      │        │萬能鎖插入該車電門│              │    │
│  │      │      │        │後，再以照片編號2 │              │    │
│  │      │      │        │鐵鉗將該扁平萬能鎖│              │    │
│  │      │      │        │敲進該鑰匙孔後扭動│              │    │
│  │      │      │        │扁平萬能鎖以發動車│              │    │
│  │      │      │        │輛，竊取該車以之代│              │    │
│  │      │      │        │步。              │              │    │
├─┼───┼───┼────┼─────────┼───────┼──┤
│二│94年8 │己○○│屏東縣內│被告先以警詢卷附扣│XF─5541 號 自│94偵│
│  │月26日│      │埔鄉龍潭│案工具照片編號4 之│小客車及車內劉│1828│
│  │15時30│      │村昭勝路│扁型自製萬能鎖插入│進明所有之手提│0號 │
│  │分許  │      │190號「 │車門鑰匙孔，再以警│包1 個（內含身│    │
│  │      │      │福氣釣蝦│詢卷附扣案工具照片│分證、汽機車駕│    │
│  │      │      │場」後面│編號1之老虎鉗扭動 │照、彰化銀行存│    │
│  │      │      │停車場內│該自製萬能鎖以撬開│摺、金融卡及郵│    │
│  │      │      │        │車門後，再以該自製│局提款卡等物品│    │
│  │      │      │        │萬能鎖插入電門後，│）。          │    │
│  │      │      │        │以警詢卷附扣案工具│              │    │
│  │      │      │        │照片編號2 之鐵鉗將│              │    │
│  │      │      │        │該扁平萬能鎖敲進該│              │    │
│  │      │      │        │鑰匙孔後扭動扁平萬│              │    │
│  │      │      │        │能鎖發動車輛竊取該│              │    │
│  │      │      │        │車以之代步，並駕駛│              │    │
│  │      │      │        │該車約5 分鐘後，車│              │    │
│  │      │      │        │子故障，乃搜刮車內│              │    │
│  │      │      │        │物品（黑色背包、身│              │    │
│  │      │      │        │分證、汽機車駕駛執│              │    │
│  │      │      │        │照、彰化銀行存款簿│              │    │
│  │      │      │        │及金融卡、郵局提款│              │    │
│  │      │      │        │卡）後，棄置於屏東│              │    │
│  │      │      │        │縣內埔鄉龍潭村動昭│              │    │
│  │      │      │        │勝路附近。        │              │    │
├─┼───┼───┼────┼─────────┼───────┼──┤
│三│94年8 │甲○○│屏東縣九│被告先以警詢卷附扣│6M—8141號自用│94偵│
│  │月26日│      │如鄉東寧│案工具照片編號4 之│小客車        │1828│
│  │22時許│      │村林森路│扁型自製萬能鎖插入│              │0號 │
│  │（起訴│      │54號旁  │車門鑰匙孔，再以警│              │    │
│  │書誤載│      │        │詢卷附扣案工具照片│              │    │
│  │為94年│      │        │編號1之老虎鉗扭動 │              │    │
│  │8 月26│      │        │該自製萬能鎖以撬開│              │    │
│  │日18時│      │        │車門後，再以該自製│              │    │
│  │許）  │      │        │萬能鎖插入電門後，│              │    │
│  │      │      │        │以警詢卷附扣案工具│              │    │
│  │      │      │        │照片編號2 之鐵鉗將│              │    │
│  │      │      │        │該扁平萬能鎖敲進該│              │    │
│  │      │      │        │鑰匙孔後扭動扁平萬│              │    │
│  │      │      │        │能鎖發動車輛竊取該│              │    │
│  │      │      │        │車以之代步，使用後│              │    │
│  │      │      │        │違規停車，被拖吊隊│              │    │
│  │      │      │        │拖至高雄市左營區翠│              │    │
│  │      │      │        │華路600號拖吊場。 │              │    │
├─┼───┼───┼────┼─────────┼───────┼──┤
│四│94年8 │溫慶宗│高雄市楠│被告先以警詢卷附扣│XG—6230號自小│94偵│
│  │月29日│      │梓區德民│案工具照片編號4 之│客車          │1828│
│  │15～16│      │路與壽民│扁型自製萬能鎖插入│              │0號 │
│  │時許  │      │路82巷口│車門鑰匙孔，再以警│              │    │
│  │（起訴│      │        │詢卷附扣案工具照片│              │    │
│  │書誤載│      │        │編號1之老虎鉗扭動 │              │    │
│  │為94年│      │        │該自製萬能鎖以撬開│              │    │
│  │8 月29│      │        │車門後，再以該自製│              │    │
│  │日15時│      │        │萬能鎖插入電門後，│              │    │
│  │許）  │      │        │以警詢卷附扣案工具│              │    │
│  │      │      │        │照片編號2 之鐵鉗將│              │    │
│  │      │      │        │該扁平萬能鎖敲進該│              │    │
│  │      │      │        │鑰匙孔後扭動扁平萬│              │    │
│  │      │      │        │能鎖發動車輛竊取該│              │    │
│  │      │      │        │車以之代步。      │              │    │
├─┼───┼───┼────┼─────────┼───────┼──┤
│五│94年8 │丁○○│高雄市左│被告先以警詢卷附扣│無            │94偵│
│  │月30日│      │營區文慈│案工具照片編號4 之│              │1828│
│  │16時30│      │路99號新│扁型自製萬能鎖插入│              │0號 │
│  │分許  │      │（新莊高│車門鑰匙孔，再以警│              │    │
│  │（起訴│      │中圍牆旁│詢卷附扣案工具照片│              │    │
│  │書誤載│      │）      │編號1之老虎鉗扭動 │              │    │
│  │為94年│      │        │該自製萬能鎖，惟過│              │    │
│  │8 月29│      │        │程中因車門鎖被撬壞│              │    │
│  │日15時│      │        │，車門無法開啟而未│              │    │
│  │許）  │      │        │遂。              │              │    │
├─┼───┼───┼────┼─────────┼───────┼──┤
│六│94年8 │乙○○│高雄市左│被告先以警詢卷附扣│無            │94偵│
│  │月30日│      │營區文慈│案工具照片編號4 之│              │1828│
│  │16 時 │      │路99號（│扁型自製萬能鎖插入│              │0號 │
│  │30 分 │      │新莊高中│車門鑰匙孔，再以警│              │    │
│  │許    │      │圍牆旁）│詢卷附扣案工具照片│              │    │
│  │      │      │        │編號1之老虎鉗扭動 │              │    │
│  │      │      │        │該自製萬能鎖以撬開│              │    │
│  │      │      │        │車門後，再以該自製│              │    │
│  │      │      │        │萬能鎖插入電門後，│              │    │
│  │      │      │        │以警詢卷附扣案工具│              │    │
│  │      │      │        │照片編號2 之鐵鉗將│              │    │
│  │      │      │        │該扁平萬能鎖敲進該│              │    │
│  │      │      │        │鑰匙孔後，準備扭動│              │    │
│  │      │      │        │扁平萬能鎖發動時為│              │    │
│  │      │      │        │警當場逮捕而未遂。│              │    │
└─┴───┴───┴────┴─────────┴───────┴──┘
